【裁判字號】    98,重訴,351
【裁判日期】    990111
【裁判案由】    清償債務
【裁判全文】
臺灣桃園地方法院民事判決             98年度重訴字第351號
原      告  乙○○
訴訟代理人  翁瑞麟律師
被      告  甲○○
訴訟代理人  余淑杏律師
            莊佳樺律師
            羅詩蘋律師
上列當事人間清償債務事件，於民國98年12月28日辯論終結，本
院判決如下：
    主  文
原告之訴及假執行之聲請均駁回。
訴訟費用由原告負擔。
    事實及理由
壹、原告主張：
一、兩造在94年共同設立和晉投資股份有限公司（下稱和晉公司
    ），當時約定相關開銷由兩造平均負擔，且被告應負擔金額
    由原告先行代墊，其利息依年利率2 ％計算（以下均同）。
    民國94年3 月1 日支出和晉公司設立款新台幣（下同） 940
    萬元，至97年6 月止，利息計40個月至97年6 月30日止為62
    萬6,666 元，本息合計1,002 萬6,666 元。
二、被告因為投資鉅航科技股份有限公司（下稱鉅航公司）陸續
    向原告借款，明細如下：（一）94年8 月1 日借款522 萬2,
    098 元，購入鉅航公司現金增資股票，被告已還款200 萬元
    ，尚欠322 萬2,098 元，至97年6 月止，利息計35個月為18
    萬2,585 元，本息合計340 萬4,683 元。（二）95年間，兩
    造協議購入鉅航公司股票106 張，原告代替被告墊償之金額
    為84萬8,000 元，至97年6 月止，利息計18個月為2 萬5,44
    0 元本息合計873,440 元。而被告持有53張股票，於96 年5
    月33日配發股利，應付稅金7,900 元，由原告代為支出。（
    三）96年4 月間，被告請原告出任鉅航公司董事長，惟原告
    名下股票不足，兩造協議透過永豐金證券古亭分公司，購買
    1,100 張鉅航公司股票登記在原告名下，總價為2,433 萬55
    元，購買股票金額約定兩造平均負擔，但是由原告戶頭轉帳
    支付，被告應負擔金額1,210 萬元列為借款，至97年6 月止
    ，利息計14個月為28萬2,333 元。被告嗣後於97年5 月15日
    將借陳木松名義登記，自己所持有和晉公司股份160 萬股，
    移轉給原告而清償本金1,210 萬元。本筆借款尚欠利息28萬
    2,33 3元，加上股票過戶之證券交易稅4 萬8,000 元，合計
    33萬333 元未清償。
三、以上各筆本息截至97年6 月止，合計1,464 萬3,022 元（計
    算式：10,026,666 + 3,404,683 + 873,440 + 7,900 +282,
    333 + 48,000＝14,643,022），扣除和晉公司拆帳現金85萬
    3,807 元，被告積欠原告1,378 萬9,215 元。原告於97年6
    月17日以電子信件通知被告清償，被告就借款金額並不爭執
    ，僅要求原告展延半年至97年底。惟被告於約定97年底仍分
    文未還，自97年7 月至12月止，利息按年利率2 ％計算為13
    萬7,892 元，故被告積欠金額共計1,392 萬7,107 元。原告
    於98年1 月5 日寄發臺北三張犁郵局第3 號存證信函，催告
    被告於五日內清償上開本息；被告收受後並不否認借款之事
    實，僅以98年1 月9 日桃園十支郵局第9 號存證信函，辯稱
    欠款已經在97年5 月15日把借陳木松名義登記的和晉公司股
    份16 0萬股，移轉給原告而清償。然而，被告借款共有4 筆
    已如前述，實際借款總額為2,588 萬9,215 元；其中陳木松
    名下股份160 萬股，係清償鉅航公司股票購入款1,210 萬元
    ，原告也已經在借款本金中，扣除該筆1,210 萬元，僅就剩
    餘3 筆本息1,392 萬7,107 元向被告催討。
四、按原告既於98年1 月5 日寄發存證信函，催告被告於5 日內
    清償借款1,392 萬7,107 元，依據民法第478 條、第229 條
    第2 、3 項，利息再自催告期限屆滿翌日即98年1 月15日起
    算。
五、對被告答辯之陳述：
    被告移轉陳木松名下和晉股份160 萬股，係用以交換原告名
    下之鉅航公司股票，非用以清償借款1,392 萬7,107元：
１、原告97年5 月8 日寄發電子郵件，表明借款總額為2,557 萬
    7,998 元，其中1,210 萬元可以將原告名下的鉅航股票，撥
    一部分回去讓被告擁有所有權，扣除該筆金額1,210 萬元後
    ，債務以1,347 萬7,998 元計算（未加計利息），並請被告
    於97年6 月10日前匯款，就此被告表示「欠債還錢理所當然
    不管基于何種原因您都有權利要錢…，？了能如期還您錢處
    理和晉與您名下的股份應該是最快的如何處理何時處理由您
    做主可以的話將欠您的部分全部清楚…」。被告回覆內容，
    同意將和晉股份（即陳木松名下160 萬股）及原告名下屬於
    被告所有的鉅航股票處分，將處分股份所得價金，用以清償
    對原告之欠款。
２、原告遂於97年5 月9 日擬定換股方案，表明「如果同意把你
    和晉股份轉到我名下然後用我名下股份轉給你的買方方式我
    會簽定買賣合約及還款合約, 把和晉股票移到我身上. 然後
    等你6 月找到買方用我名下股份轉給你的買方, 在依據你賣
    出價格結算金額. 」。原告另於97年5 月14日提出方案「和
    晉現有現金換成轉回股票1100張現金剩下約為170 萬 7,613
    元一半現金是你的約為853,807 元…，當我移轉和晉股份到
    我名下後你在我名下鉅航股份約為120 萬3,776 股現金將扣
    除負債. 等你股份移轉再扣除負債…」；兩份信件內容，大
    意是由被告移轉陳木松名下和晉股份160 萬股給原告（和晉
    股份每股7.56元，總市值約1,210 萬元；因為擔心申報每股
    低於面額，導致陳木松低報證交稅受國稅局調查，所以才以
    每股10元申報）。原告將鉅航公司股票59萬2,826 股還給被
    告，使被告擁有鉅航股份增加到120 萬3,776 股（兩造最先
    以和晉公司名義持有鉅航公司股票228 萬5,652 股，股權各
    占50％計114 萬2,826 股，原告出任鉅航公司董事長時，和
    晉轉出鉅航股份110 萬股到原告名下，雙方依過去協商慣例
    各持有50％，而被告無力負擔之股款1,210 萬元亦由原告代
    墊。此次換股方案，由原告以592,826 股【1,142,826-550,
    000 = 592,826 】，與陳木松160 萬股和晉股票市值1,210
    萬元交換。交換之後，被告持有鉅航公司股票總計增加為
    550, 000 +592,826 +60,950 = 1,203,776 股，登記在原告
    名下；計算式中60,950股為被告最早登記在原告名下的股份
    ），等6 月份被告找到買主後，原告再轉出120 萬3,776 股
    給被告的買主，賣出的價金扣除被告對原告的負債1,347 萬
    7,998 元（未計利息），剩的錢再還給被告。上述清償方案
    被告表示同意，所以陳木松於97年5 月15日與原告簽定出售
    合約，97年5 月16日辦理和晉公司股份過戶。由上述證據足
    以證明，陳木松160 萬股和晉股票過戶原告名下，係用以交
    換鉅航股票，非清償借款之用。
３、97年5 月16日處理完陳木松名下股票之後，原告於97年6 月
    17日寄發電子郵件請被告儘速返還欠款1,378 萬9,215 元；
    被告在97年6 月18日回覆「欠款金額收悉! 首先必須說明我
    不是無意還款因為精神都放在公司的經營改革上一時無法分
    心處理對您的欠款真是抱歉! 也懇請您展延半年還款期限到
    今年底會設法一併償還對您的欠款希望能得到您的同意謝謝
    您的幫忙…」；顯示經過股份交換後，被告確認伊仍欠原告
    1,378 萬9,215 元，97年10月23日原告再與被告確認名下12
    0 萬3,776 股鉅航公司股份係被告所有，請被告儘速還錢並
    安排股票轉讓，97年10月27日被告表示由於伊經營決策錯誤
    ，公司發生虧損，導致股東不滿；97年11月19日被告以簡訊
    表示12月可以如期還款，97年12月23日被告再以電子郵件表
    示「股票出售即將確定很快就可以還你了！」。被告上開郵
    件內容，均足以確認97年5 月16日股份交換後，被告仍欠原
    告1,378 萬9,215 元；惟因伊屢次拖延還款，又因決策錯誤
    導致虧損，也因公司虧損的原因，尋找買主並不順遂，所以
    未能還款。因此，被告仍欠原告上開款項，應無疑義。
六、依民法第474 條第1 項規定，原告向被告請求金額1,392 萬
    7,107 元（明細詳如前述），均係按照原告墊付股款之金額
    ，依年利率2 ％計息，要求被告返還種類、品質、數量相同
    之物，所以性質上為消費借貸關係；至於，兩造曾以和晉公
    司或原告名義持有屬於被告之鉅航股票，該事實狀態係被告
    借款之動機及伊借款後運用金錢之結果，不影響兩造間為消
    費借貸之本質。此外，被告一再聲稱要出售股票還款，也顯
    示兩造間並非合夥關係（合夥係以退夥時之財產狀況分配損
    益）。為此，依消費借貸之法律關係提起本訴，並聲明：（
    一）被告應給付原告1,392 萬7,107 元及自98年1 月15日起
    至清償日止按年利率5 ％計算之利息。（二）原告願供擔保
    請求宣告准予假執行。（三）訴訟費用由被告負擔。
貳、被告則以：
一、被告否認有在96年間向原告借款84萬8,000 元，以及在96年
    4 月間向原告借款1,210 萬元之情事，原告應就其何時與被
    告成立借貸意思表示合致，以及其曾提出金錢之交付一事負
    舉證之責。
１、原告所提出之電子郵件，大多為原告片面所寄發，且其時序
    錯置，被告否認其內容之真正，另按，原告提出之原證13第
    2 頁所示之被告所發簡訊，該簡訊來源及發送日期皆不明，
    更不足證明被告有欠款之情事，被告亦否認其真正。又被告
    雖曾建議原告擔任鉅航公司董事長，但此與原告自行購置鉅
    航公司股票係屬二事，原告於鈞院開庭審理時自承，伊係將
    和晉公司所持有鉅航公司之股票過戶至原告自己名下，而原
    告再將款項匯入和晉公司之帳戶，被告根本自始至終未取得
    任何股票，也未收到任何款項，可知原告主張被告對伊負有
    1,210萬元之債務實屬無據。
２、況且，由原告所提出的原證10第3 頁，原告在97年5 月8 日
    寄發電子郵件表示：「上次討論增資時提到借款金額，試算
    如下……以上未加利息共25,577,998扣下12,100,000為13,4
    77,998元」，可知，原告亦自承該1,210 萬元並非借款而應
    予扣除。
二、被告對原告積欠之全部欠款為1,262 萬2,098 元，被告業已
    與原告合意以出售和晉公司股份1600萬元與為抵銷，被告已
    未積欠原告任何債務，原告之訴自屬無理由；且查被告對原
    告所負欠款及利息計僅為1,340 萬5,269 元，若經結算，以
    1600 萬元之價款與上開款項相抵後，原告尚應返還被告259
    萬4,731元。
１、被告確實曾在94年3 月1 日向原告借款940 萬元，嗣在94年
    8 月10日向原告借款522 萬2,098 元，後又清償其中200 萬
    元。總計被告對原告欠款應為1,262 萬2,098 元，當初借款
    時約定年息2%，但都未約定清償期。
２、被告借用陳木松（為被告之姊夫）名義持有和晉公司之股份
    ，且該陳木松之印章一直放在和晉公司委由原告保管。原告
    因知悉該股份屬被告所有，其乃建議被告就上開欠款直接以
    被告之和晉公司股份作價相抵。被告同意原告之提議，但原
    告遲未告知伊何時要以股份相抵債務，反而仍一再催促被告
    清償，被告只得請求原告再予延展清償日。直至97年10 月
    16日，被告收到原告所寄信件，原告在信封內只附上原證四
    之97年5 月15日的「出售合約」及「償債合約」，該內容記
    載陳木松名下160 萬和晉公司股份以1,600 萬元出售予原告
    。而另一份被證三「償債合約」並約明「甲方（實際即指被
    告）並以此售股總金額償還向乙方所借金，雙方並同意即日
    起雙方再無任何借貸，一式兩份以資證明。」被告認為，該
    等文件乃係因被告已同意原告提出之抵償方案，所以原告即
    自行製作該二份文件（因陳木松的股東印鑑章一直由原告保
    管使用），且原告已在被證三上約明「雙方再無任何借貸關
    係」，足證雙方間債務確已結算完畢。被告當下也沒有再予
    細算利息，詎料，原告突然在98年1 月5 日又寄發之存證信
    函主張伊對被告尚有債權等語，被告認為原告之主張不實，
    方會以之存證信函回覆原告，陳明雙方間已無任何債權債務
    關係。
３、就被告向原告所借之款項及利息應如下所示：利息以年息2
    ％計算；就940 萬元部分，從94年3 月1 日至97年5 月15日
    、共1171天，利息為60萬5,205 ；322 萬2,098 原部分，從
    94年8 月10日至97年5 月15日、共1008天，利息為17萬7,96
    6 元，上開本利合計1,340 萬5,265 元（1,2622,098＋783,
    171=13,405,269），若經結算，以1,600 萬元之價款與上開
    款項相抵後，原告尚應返還被告259 萬4,731 元（計算式：
    16,000,000 －13,405,269）才是。
三、綜上所述，原告之訴確屬無理。並聲明：如主文所示。
參、本院之判斷：
一、下列事項為兩造所不爭執，並據兩造提出之書狀或本院調查
    時自認在卷，堪信為真實：
１、兩造曾於94年3 月1 日共同投資設立和晉公司，被告向原告
    借款940 萬元，約定利息按週年利率2 ％計算。
２、被告曾於94年8 月10日向原告借款522 萬2,098 元，並已清
    償其中200 萬元，約定利息同上。
３、被告所有借用陳木松名義登記之和晉公司股份160萬股，於
    97年5 月15日，形式上以每股10元之價格出售原告，合計價
    金為1,600 萬元（按原告主張為課稅問題不能以低於面額10
    元之方式為之，實際上每股價金僅約7.56元，用以抵償被告
    購買鉅航公司股票550 張價款1,210 萬元而已，即鉅航公司
    股票每股22元）；被證3 償債合約（本院卷第59頁）、原證
    4 出售合約（本院卷第12頁、第60頁）為真正。
二、下列事項為兩造所爭執：
１、被告有無於96年1 月1 日向原告借款84萬8,000 元購買鉅航公
    司股票106 張之半數。
２、被告有無於96年4 月16日向原告借款1,210 萬元購買鉅航公司
    股票1,100 張之半數。
３、若無第1 、2 點之借貸存在，上揭不爭執事項第3 點出售和
    晉公司股份，應抵償被告自認不爭執事項第1 、2 借款，利
    息計算迄日為何？若有第1 、2 點之借貸存在，該出售和晉
    公司股份1,600萬元價金應先抵償何筆借款、抵償若干？
三、按民事訴訟如係由原告主張權利者，應先由原告負舉證之責
    ，若原告先不能舉證，以證實自己主張之事實為真實，則被
    告就其抗辯事實即令不能舉證，或其所舉證據尚有疵累，亦
    應駁回原告之請求（最高法院17年上字第917 號判例要旨參
    照）。又當事人主張有金錢借貸關係存在，須就其發生所須
    具備之特別要件即金錢之交付及借貸意思表示互相一致負舉
    證之責任，若僅證明有金錢之交付，未證明借貸意思表示互
    相一致者，尚不能認為有金錢借貸關係存在（最高法院81年
    度第2372號判決要旨參照）。原告主張被告於前揭所述時間
    向其借款4 筆，分別用以共同出資設立和晉公司及購買鉅航
    公司股票迄今尚有其主張連同本利合計1,378 萬9,215 元未
    還等情，固據提出兩造往來存證信函、電子郵件為證，似非
    無據；惟原告主張上情，被告除不爭執事項第1 、2 點所示
    之金錢確為其所借外，其餘均否認之，所辯情詞詳如上述。
    依上揭最高法院判例、判決要旨，關於本件被告確有向原告
    借貸金錢（用以購買股票）之意思表示一致及金錢之交付，
    自應由原告負舉證之責。經查：
１、原告提出原證1 之97年6 月17日之電子郵件（本院卷第8 頁
    ）即兩造尚欠金額之試算表，證明被告經結算所欠如其主張
    之欠款，原告又提出原證11即翌日被告回復之電子郵件（本
    院卷第42頁），此郵件上載「欠款金額收悉、……一時無法
    分心處理對您的欠款……到今年底會設法一併設法償還對您
    的欠款」等語，用以證明被告確實承認有向其借貸並所欠金
    額數額如其所主張，形式上對照固屬無訛，但參照原證1 所
    示郵件上所列項目，投資款、股票一半款項、拆帳等等是否
    全部均為消費借貸之借款，恐非無疑；被告於本院調查之初
    亦辯稱：兩造是合夥成立和晉公司，再由和晉公司去投資鉅
    航（公司），現尚有合夥關係，否認有1200多萬元的債務（
    本院卷第25頁背面）；參以原告提出原證6 之97年5 月14
    日之電子郵件（本院卷第14頁）觀之，兩造對以和晉（公司
    ）現金（實際為股份）轉回（鉅航）股票1100張，現今拆帳
    、股票轉回原告名下有所討論，並附具出售合約之內容，似
    此，兩造之往來，有關股票、股款、公司設立資金，已經成
    立往來甚久，是否全為墊款借貸，更非無疑，衡情比較接近
    被告最初所辯係兩造出資經營和晉公司，透過和晉公司投資
    經營鉅航公司為合夥（或其他）關係較為可採。何況97年5
    月14日之郵件所示之被告所有陳木松名義持有和晉股份160
    萬股換取鉅航1100張（兩造各占一半，原告主張160 萬股股
    份僅換得1,210 萬元之550 張鉅航股票，另550 張股票為其
    出資取得），早在96年4 月10至13日已經完成，此情為原告
    所不否認，亦有原告提出原證2 之對帳單可憑（本院卷第9
    頁），依此，如依原告主張當時購買鉅航公司股票股款1,21
    0 萬元應由被告出資，但由其先為代墊，則至97年5 月14日
    以被告所有和晉公司股份160 萬股抵償，原則上鉅航股票應
    移轉為被告所有為是，原告復指鉅航公司股票登記在其名下
    ，係被告為請其擔任鉅航公司董事長，若此，兩造所約出資
    設立和晉公司，就和晉公司股份再換為鉅航股票，關於被告
    之股份、股票前後分別為陳木松名下、原告名下，實際上為
    兩造投資經營和晉、鉅航公司方便所為，果此，被告委請原
    告代墊公司設立投資款、復持有被告所有股票、原告擔任董
    事長等情，則兩造上開往來焉能為單純消費借貸，自無從僅
    以事後原告片面以電子郵件對帳載為「欠債」，被告回復「
    欠款」收悉字眼，遽認原告主張兩造本件往來為消費借貸契
    約為真實。再者，除原告提出事後製作之電子郵件外，就本
    件其餘借款84萬8,000 元、1, 210萬元係如何約定、約定何
    時清償、如何墊款，被告如何同意，並未舉證以明其說。
２、原告又以被告所有和晉公司股份160 萬股，於97年5 月15日
    出售於原告，用以抵償96年4 月10至13日原告代墊被告購買
    鉅航公司股票550 張、價金1,210 萬元，此有原告提出原證
    6 、原證10之電子郵件為證，此情為被告所否認，並以償債
    合約、出售合約係遲至97年10月16日才寄送給被告，被告完
    全不知道其與原告間之債權債務如何結算，故於該日之前更
    不知所謂欠款為何，至於原告提出之手機簡訊（本院卷第45
    頁），發送日期來源不明，亦無從證明有借貸情事。參以，
    原告提出原證6 之電子郵件確有附具出售合約、原證10之郵
    件亦有股份轉讓之討論，被告上開否認固非完全可採，惟上
    開出售合約亦僅為電子郵件之附件而已，實際上原告確於97
    年10月16日方寄送償債合約、出售合約給被告（本院卷第58
    頁），出售合約明載，陳木松和晉公司股份160 萬股，售價
    為1, 600萬元，原告主張實際上每股為約7.56元，總價為1,
    210 萬元，實與其自行製作之文書內容不符，亦與其向台北
    市國稅局繳稅資料不符（本院卷第13頁，原告提出原證5 之
    稅額繳款書），另其就被告或陳木松同意以1,210 萬元出售
    上開股份一節亦從未舉證以實其說，原告上開主張已非可採
    ；又償債合約明載「……甲方（指陳木松）並以此售股總金
    額償還向乙方（指原告）所借金，雙方並同意即日起雙方再
    無任何借貸。……」，明示兩造（陳木松名下股份為被告所
    有）自97年5 月15日起「已無任何借貸」，若此，償債合約
    係原告單方製作（被告抗辯連陳木松之印章均為原告持有）
    ，原告就此未曾否認，所指無任何借貸，從文義上而言，關
    於兩造金錢之往來已歸於算清終結，而原告卻主張上開股款
    僅係抵償被告買受1,210 萬元鉅航公司股票之價金，文義上
    顯然矛盾；縱或不然，兩造合資設立和晉公司，被告亦自認
    確有向原告借貸該設立投資款，既然出售設立公司之股份，
    且為先貸之錢，各筆借款清償期既均未約定，被告提出之給
    付既不足清償全部借款，依法、依情，上開出售股份款項亦
    應先行抵充最早所貸之借款才是，何以先行抵償後來購買鉅
    航公司之股款，而實際上公司設立之投資款分文未償。再者
    ，原告亦自認96年4 月10日至13日所購鉅航公司股票1100張
    ，實際上係和晉公司所持有，購買後仍全部登記在原告名下
    （原告亦為和晉公司之負責人，兩造成立和晉公司之目的按
    兩造之陳述均認係為投資經營鉅航公司），而和晉公司持有
    鉅航公司股價時每股約14元（參原證6 所載，被告亦稱當時
    買入時為10餘元而已，見本院卷第66頁背面），原告於96年
    4 月間以每股22元之價格購入鉅航公司，在97年5 月15日出
    售合約後，以此22元之價格反算被告和晉公司股份160 萬股
    ，每股價值為7.56元，顯然極為不合理（被告持有價值比較
    高之股份抵償比較低之股票），益見，原告所為主張，均為
    其片面認定，無從證明確以和晉公司股份出售價額係抵償1,
    210 萬元之代墊購買鉅航公司股票股款；尤其就96年1 月間
    、96年4 月間購買鉅航股票，係被告向其借款委其購買，究
    竟為如何之約定，除電子郵件外並未提出更明確之證明，僅
    以被告所有和晉股份抵償一節為證，實難採信；而且97 年5
    月15日償債合約所表明「再無任何借貸」，在此之前97 年5
    月8 日之電子郵件對此鉅航公司股票亦已經有所討論（見本
    院卷第40至41頁），何以能在97年5 月15日之後再為翻轉。
    縱然原告主張，被告尚欠其如聲明之金額，且其名義持有鉅
    航公司120 萬3,776 股股票實係被告所有，被告就此亦否認
    斯情，抗辯上開原告持有鉅航公司股票非其所有，亦從未委
    託原告購買，不論此情是否可採、是否符合兩造往來電子郵
    件之內容，該鉅航公司股票既有可能係以兩造投資設立和晉
    公司股份換得，兩造之間是否有其他法律關係（合夥、共同
    出資等等），然此，究非消費借貸契約可比。
３、被告自認如不爭執事項第1 、2 點之款項為其所借，依據償
    債合約出售和晉股份1,600 萬元價金抵銷，利息依原告主張
    之利率計算，計算至97年5 月15日止，顯然足以抵之，計算
    式詳如被告前述，縱利息計至97年12月31日（即原告主張之
    清償期），利息亦僅增加15萬9,073 元（即從97年5 月16日
    起至12月31日，共230 日，12,622,098×2 ％×230 ／365
    ），仍然可資抵銷。
四、綜上所述，原告主張被告向其借貸，尚欠如聲明之金額及利
    息，本院認原告舉證有所不足，尚無可信，其訴為無理由，
    應予駁回，原告陳明願供擔保，聲請宣告假執行，因訴之駁
    回，失所依附，併予駁回。
五、本件事證已明，兩造其餘攻擊防禦方法及所提事證，經審酌
    對本件判決結果已無影響結論，爰不一一論述，併此敘明。
據上論結，原告之訴為無理由，依民事訴訟法第78條，判決如主
文。
中    華    民    國    99    年    1     月    11    日
                  民事第二庭    法  官  劉克聖
以上正本係照原本作成
如對本判決上訴，須於判決送達後20日內向本院提出上訴狀
中    華    民    國    99    年    1     月    4     日
                            書記官  吳玉金

司法院資訊處製作；財團法人民間司法改革基金會備份。
